臺灣板橋地方法院交通事件裁定　　　　96年度交聲字第1143號
原處分機關　交通部公路總局臺北區監理所
異　議　人
即受處分人　甲○○
上列受處分人因違反道路交通管理處罰條例案件，對於交通部公
路總局臺北區監理所中華民國九十六年七月二日所為之處分（原
處分案號：北監自裁字第裁四○─ＤＡ0000000號），聲
明異議，本院裁定如下：
    主  文
原處分撤銷。
甲○○汽車駕駛人停車時，在禁止臨時停車處所停車，處罰鍰新
臺幣玖佰元。
    理  由
一、按「汽車駕駛人停車時，有左列情形之一者，處新臺幣六百
    元以上一千二百元以下罰鍰：一在禁止臨時停車處所停車者
    。」、「汽車臨時停車時，應依左列規定：三設有禁止臨時
    停車標誌、標線處所不得臨時停車。」，道路交通管理處罰
    條例第五十六條第一項第一款、道路交通安全規則第一百十
    一條第一項第三款亦分別規定甚明。次按「標線依其型態原
    則上分類如左：一(五)紅實線：設於路側，用以禁止臨時停車
    。」、「禁制標線區分如左：一縱向標線(五)禁止臨時停車線
    。」、「禁止臨時停車線，用以指示禁止臨時停車路段‧‧
    ‧。」，道路交通標誌標線號誌設置規則第一百四十九條第
    一項第一款第五目、第一六四條第一第五目、第一百六十九
    條第一項亦有明文足據。
二、本件受處分人即異議人甲○○於民國九十五年五月十九日十
    二時三十分許，將其所有車牌號碼為ＢＷ─九六九六號自用
    小客車，停放於桃園縣蘆竹鄉○○路二○三號前繪有禁止臨
    時停車線之處，經警員當場製單舉發，嗣由原處分機關以其
    違反道路交通管理處罰條例第五十六條第一項第一款之規定
    ，且逾指定應到案日期到案，裁處罰鍰新臺幣（下同）一千
    二百元等情，有桃園縣警察局桃警局交字第ＤＡ00000
    00號舉發違反道路交通管理事件通知單（下稱為舉發通知
    單）通知聯及交通部公路總局臺北區監理所九十六年七月二
    日北監自裁字第裁四○─ＤＡ0000000號舉發違反道
    路交通管理事件裁決書存卷足據。
三、異議人提起本件聲明異議略以：伊接獲舉發通知單後，旋於
    所指定之到案日期前至郵局欲自動繳交罰鍰，惟郵局人員表
    示電腦中無此筆舉發資料，無法繳款，伊乃與舉發員警聯繫
    ，該員警原告知兩天後會舉發資料輸入電腦，然伊於數日後
    再持單至郵局仍因電腦查無資料而無法繳交，經再與舉發員
    警聯繫，員警表示已不及輸入單據資料，要求將舉發通知單
    交還以註銷該筆違規資料，伊遂依指示將原舉發通知單交回
    該員警，不意嗣後仍受裁罰，實已深受困擾，為此提起本件
    聲明異議。
四、經查：
  (一)異議人於上開時地於繪有紅實線之禁止臨時停車線之事實，
    為異議人所不否認，復經證人即本件舉發員警乙○○到庭證
    述明確，其違規之事實堪以認定。又異議人所稱曾數度於指
    定到案日期前至郵局欲自動繳交罰鍰，然因本件違規舉發資
    料未經舉發員警輸入電腦，至郵局人員無法接受繳款，嗣經
    原舉發員警表示因已逾七日內輸入舉發資料之內部規定，不
    及輸入資料而向異議人取回舉發知單，表示將註銷該筆違規
    資料，異議人因而未能於指定到案日期前自動繳交罰鍰或到
    案聽候裁決等情，亦經證人乙○○到庭結證屬實，異議人所
    辯堪為採信。
  (二)按違反道路交通管理處罰條例行為之處罰，處罰機關於裁決
    前，應給予違規行為人陳述之機會；而處罰機關對於行為人
    到案陳述不服舉發者，應使用違反道路交通管理事件裁決書
    裁決之，違反道路交通管理事件統一裁罰基準及處理細則第
    四十條、第四十一條第四項分別定有明文。又依違反道路交
    通管理事件統一裁罰基準表之規定，就道路交通管理處罰條
    例所定各項違規事件之處罰，係依受處分人是否於期限內繳
    納或到案聽候裁決，或逾越應到案期限而繳納罰鍰或到案聽
    候裁決或逕行裁決之日數長短，分別定有高低不一之處罰金
    額，其中就於期限內到案聽候裁決之行為人，均規定處以各
    該條所定最低額之罰鍰，其中就違反道路交通管理處罰條例
    第五十六條第一項第一款之部分，違規車輛為小型車者，於
    期限內到案聽候裁決者，其罰鍰為九百元。原處分機關據以
    裁罰，固非無據；惟本件姑不論本件舉發員警自行取回舉發
    通知單欲為註銷之行為是否適法，然就異議人而言，其無法
    於指定到案日期前自動繳交罰鍰或到案聽候裁決，實係由於
    舉發人員之疏失所致，自不得將因此而生之不利益歸於異議
    人負擔，而應依其於指定到案日期前自動繳交罰鍰或到案聽
    候裁決之標準予以處罰。
  (三)綜上所述，本件依前述違反道路交通管理事件統一裁罰基準
    表之規定，應處法定最低額即九百元之罰鍰。原處分機關未
    察，遽依逕行裁決之方式裁處罰鍰一千二百元，於法自有未
    合，是以異議人辯稱本件違規舉發已註銷云云雖無理由，然
    原處分既有可議，仍應由本院撤銷並自為適法裁罰，處以罰
    鍰九百元，以期適法。
據上論結，應依道路交通案件處理辦法第二十條前段，裁定如主
文。
中　　華　　民　　國　　96　　年　　12　　月　　6 　　日
                  交通法庭  法　官  楊博欽
以上正本證明與原本無異
如不服本裁定應於送達後五日內向本院提出抗告狀
                            書記官　李慈容
中　　華　　民　　國　　96　　年　　12　　月　　6 　　日
